

Miguel Nieto

DIRECCIÓN

Ventura Rodríguez 11. 5º Izquierda Madrid 28008 España

CONTACTO

660281107

miguel.nieto.maidagan@gmail.com

IDIOMAS

Inglés nivel alto Alemán nivel medio

CONOCIMIENTOS INFORMÁTICOS

Manejo de uso y programación de Ansys y Nastran/Patran Experto en NX, Ideas, ME10, Solid Edge, Solid Works, Matlab y Catia.

Perfi1

Ingeniero T. Mecánico. Máster en Ingeniería Mecánica. Estudiante del Máster de teoría y aplicación práctica del método de los elementos finitos. Especialista en herramientas CAD/CAM. Titular de Patente de dispositivo asistido para la realización de traqueotomías. Desarrollo de software para el cálculo de engranajes y reductoras. Experiencia laboral en MAN Turbo y Talgo. Inglés y alemán.

Formación Académica

Estudiante del Master de teoría y aplicación práctica del método de los elementos finitos en la UNED (Actualmente).

Máster de Ingeniería Mecánica en la Universidad Politécnica de Madrid (2009-2011).

Título de técnico auxiliar en herramientas de CAD-CAM a través del INEM (2009).

Ingeniería Técnica Industrial (mecánica) en la Universidad Pública de Navarra (2005-2008).

Experiencia Profesional

Ingeniero de diseño en el departamento de rodadura de Talgo (Diciembre 2011- Actualidad)

- -Diseño, gestión informática y documentación técnica de elementos mecánicos (planos, listados de materiales, especificaciones, etc)
- -Desarrollo y análisis de la viabilidad de nuevas ideas y diseños.
- -Diseño y desarrollo de nuevas soluciones, elementos industriales y piezas.
- -Análisis de especificaciones y/o requerimientos técnicos.
- -Mejoras de diseño.

Proyecto de fin de Máster en la Universidad Politécnica de Madrid. Patente de un dispositivo para realizar traqueotomías (2012).

Proyecto de fin de carrera con la empresa **MAN Turbo AG**: Empresa situada en Oberhausen, Alemania. Dedicada a la producción de turbinas y compresores para la industria química y del petróleo (2008-2009).

Título del proyecto: Mejora de la predicción de la deformación de los rotores radiales durante el test de sobre-velocidad.

Logros:

- Crear tablas datos con las propiedades de los materiales obtenidas de empresas externas.
- Analizar los test LCF hechos al material para determinar su modelo de deformación plástica. Software:
- -Ansys para el cálculo de la deformación de los rotores bajo distintos modelos de deformación plástica.
- -Matlab para analizar los datos del test LCF y hallar el modelo de deformación plástica más adecuado. Reporte a Dr Anding: Team Manager de la sección de I+D del departamento de cálculo en la división de compresores (se adjunta carta de recomendación).

Becario en el departamento de **garantía calidad de FlowserveCoslada**. (Septiembre 2011-Diciembre 2011)

- -Recopilación de la documentación necesaria para la elaboración de planes de control de calidad, seguimiento y cierre de los partes de no conformidad y documentación de las calibraciones.
- -Actualización de los procedimientos internos del departamento de garantía de calidad.

Becario de colaboración de la Universidad Politécnica de Madrid. Departamento de ingeniería de máquinas (2009-2011):

- -Creación de una aplicación para el **soporte en el diseño y cálculo de engranajes y reductoras** con **Matlab** bajo la dirección de Pilar Lafont (se adjunta carta de recomendación).
- -Dirección de seminarios técnicos durante las prácticas de cálculo de máquinas (80 alumnos).

Becario de colaboración de la Universidad Pública de Navarra. Departamento de ingeniería mecánica energética y de materiales (2008):

-Asistente en la **evaluación de pérdidas mecánicas** de un Motor de Combustión Interna Rotativo analizando la señal de un medidor de par.

Becario de colaboración de la Universidad Pública de Navarra. Departamento de ingeniería agrícola y de proyectos (2007).

-Encargado impartir las prácticas de electrotecnia (40 alumnos).